# 海外合作项目的会计处理，是否属于合营安排

提问人：zoe552 时间：2019-11-27 23:21:43
请教陈版主，各位老师，甲公司与海外乙公司签订合作协议，约定共同在海外开展业务，甲负责获取业务、在项目执行过程中任命项目总负责人，项目总负责人向甲乙双方汇报、甲提供部分项目人员，乙负责提供营业资质（包括合法经营证照、其他资质要求）、以乙的名义与客户签订合同、乙可以任命 1 位项目的高级管理人员并向项目总负责人汇报、乙也需要提供部分项目人员、乙还需要提供设备，项目成本包括人员工资及社会保险、设备费用、年检费用、税金、市场费用等双方确认的成本，项目收入为收取客户的服务费，项目收入扣除项目成本后为项目利润，甲乙双方各享有利润的百分之五十，由乙方收到客户付款后支付给甲方。
同时，合同约定双方合作的项目每产生 100 万的收入，乙方股东承诺向甲方转让所持有乙方的 5% 的股权。
请问上述合作项目是否属于合营安排，如何进行会计处理？
乙方股东向甲方转让的股权，如何进行会计确认？

回答人：chenyiwei
确认合营安排的前提是双方对该安排的相关活动在协商一致的基础上共同作出决定，因此需要进一步了解该项目重大事项的决策机制，以确定是否满足“共同控制”的要求。
另外，这个项目实际上是在乙方体内运作，对外责任由乙方承担，不设立单独的法人架构。在此情况下，如果该项目的资产、负债与乙方的其他资产、负债之间没有乙方注册地和项目运营地法律法规认可的防火墙隔离，则认可构成合营安排（共同经营）的难度也较大。

提问人：zoe552 时间：2019-12-03 06:30:14
谢谢陈版主回复，我还想问一下，上述合作项目合同约定双方合作的项目每产生 100 万的收入，乙方股东承诺向甲方转让所持有乙方的 5% 的股权，目前已经转让了 15%的股权，股权转让协议约定是无偿转让，我们应该如何考虑该项转让的对价？如何确认该项投资？感谢！！

回答人：chenyiwei
为何如此约定？背后的商业理由和逻辑是什么？